【裁判字號】    98,台抗,215
【裁判日期】    980409
【裁判案由】    強制執行
【裁判全文】
最高法院民事裁定              九十八年度台抗字第二一五號
再抗告人  甲○○原名曾龍雄）.
代 理 人  許文彬律師
上列再抗告人因與乙○○間聲請強制執行事件，對於中華民國九
十八年二月五日台灣高等法院裁定（九十八年度抗字第一七六號
），提起再抗告，本院裁定如下：
    主  文
再抗告駁回。
再抗告程序費用由再抗告人負擔。
    理  由
按對於抗告法院所為抗告有無理由之裁定再為抗告，僅得以其適
用法規顯有錯誤為理由，此觀民國九十八年一月二十一日修正施
行之民事訴訟法第四百八十六條第四項規定自明。此項規定，依
強制執行法第三十條之一，於強制執行程序準用之。所謂適用法
規顯有錯誤，係指原裁定就其取捨證據所確定之事實適用法規顯
有錯誤而言，不包括理由不備、矛盾或漏未斟酌證據，及認定事
實錯誤之情形在內。本件再抗告人持台灣板橋地方法院（下稱板
橋地院）九十五年度促字第五八四四六號支付命令及確定證明書
為執行名義，向同法院聲請強制執行，經該法院裁定駁回，再抗
告人對之提起抗告，原法院以：按強制執行應依執行名義為之，
執行法院對於執行名義是否有效成立，自應加以審查。未確定之
支付命令，不備執行名義之要件，其執行名義尚未成立，執行法
院不得據以強制執行。法院誤認未確定之裁判為確定，而依聲請
付與確定證明書者，不生該裁判已確定之效力。執行法院就該裁
判已否確定，仍得予以審查，不受該確定證明書之拘束。板橋地
院於九十五年九月十三日核發之上開支付命令，係向相對人戶籍
地址台北縣樹林市○○街一一二巷八號為寄存送達，然相對人實
際未住居該址，該項寄存送達非合法，板橋地院書記官已於九十
六年八月二十七日撤銷原發給之確定證明書，再抗告人對該處分
聲明不服，提起異議，經板橋地院裁定駁回，其後提起抗告、再
抗告，亦均遭駁回確定；而該支付命令經原法院交付送達後，於
三個月內不能送達於債務人，依修正前之民事訴訟法第五百十五
條規定，該支付命令已失其效力，再抗告人執以聲請強制執行，
自於法不合等詞，裁定駁回其抗告。再抗告意旨，猶執相對人確
住居戶籍地址，該項寄存送達已生效力等事實問題，指摘原裁定
為不當，自不合民事訴訟法第四百八十六條第四項規定，其再為
抗告，難謂為合法。
據上論結，本件再抗告為不合法。依強制執行法第三十條之一，
民事訴訟法第四百九十五條之一第二項、第四百八十一條、第四
百四十四條第一項前段、第九十五條、第七十八條，裁定如主文
。
中    華    民    國  九十八  年    四    月    九    日
                      最高法院民事第一庭
                          審判長法官  蕭  亨  國
                                法官  葉  勝  利
                                法官  高  孟  焄
                                法官  陳  淑  敏
                                法官  魏  大  喨
      本件正本證明與原本無異
                                      書  記  官
中    華    民    國  九十八  年    四    月  二十八  日
                                                Ａ


司法院資訊處製作；財團法人民間司法改革基金會備份。
